臺灣高等法院刑事裁定　　　　　　　　 94年度交抗字第478號
抗　告　人
即受處分人　甲○○
上列抗告人因違反道路交通管理處罰條例案件，不服臺灣臺北地
方法院中華民國94年5月27日裁定（94年度交聲字第375號），提
起抗告，本院裁定如下：
    主  文
抗告駁回。
    理  由
一、本件抗告人即受處分人甲○○於民國94年2月6日下午2時35
    分許，駕駛4702-DN號自用小客車行經國道三號186公里南向
    處，該路段最高速限時速110公里，竟以時速125公里之速度
    駕駛，超速15公里，經國道公路警察局以科學儀器採證，認
    為受處分人違反道路交通管理處罰條例第33條第1項規定，
    逕行掣單舉發，受處分人於應到案期限前提出申述，經原處
    分機關即臺北市交通事件裁決所函請舉發機關調查，仍認受
    處分人有前開違規行為，原處分機關乃依前揭道路交通管理
    處罰條例第33條第1項、第63條第1項第1款（原裁決書漏載
    第1款，惟與主文無影響）規定，於94年3月31日從輕裁處罰
    鍰3,000元，並記違規點數1點。
二、受處分人於原審固不否認其於前揭時間駕駛車號4702-DN號
    自用小客車，行經前開地點等情不諱，然矢口否認有任何違
    反道路交通管理處罰條例規定之行為，並辯稱：員警寄發之
    舉證照片並非「正常」照片，一般採證照片含有背景，均可
    看出繫於高速公路上，但本件無法看出拍攝地點是否為「高
    速公路」，況照片中同時顯示多輛汽車，難認超速車輛即為
    伊車，伊平常開車均無超速，實有不服云云。經查：
  (一)受處分人於前揭時間駕駛車號4702-DN 號自用小客車，行駛
    於國道三號高速公路上，欲自臺北至嘉義等事實，業據受處
    分人坦承不諱（見本院94年5 月24日筆錄第1 頁）。而受處
    分人行經國道三號186 公里南向處，時速為125 公里等情，
    已經證人即現場舉發員警黃奉欽於原審結證：「我當時負責
    操作雷射測速槍，本件是我照到的，照到結果顯示該部車輛
    超速，當地速限110，測速結果為125，採證照片上一共有五
    欄，第一欄110是表示速限，第二欄125是表示4702-DN的小
    客車行速，第三欄91.6指的是測到這部車行速時候，跟測照
    者之距離，第四欄指的是測速照相的地點，第五欄是雷射測
    速槍的機號。而相片左上角第一格顯示的是測照當時的日期
    為94年2月6日，第二欄時間表示的是測到當時的時間為14時
    35分57秒，第三欄是指分隊名稱，第四欄是操作人本人的臂
    章號碼。」明確，並有採證照片在卷可稽。而以證人黃奉欽
    係本件原處分機關所認定受處分人有上開違規行為之原證人
    ，其到庭在原審法官面前具結以言詞供述本件訴訟上之待證
    事實（即受處分人有上開違規事實），因其與受處分人毫無
    怨懟，自無自陷於偽證罪之追訴而構詞誣賴受處分人之理；
    且於本件卷存證據資料內並無任何積極證據足以證明員警上
    開供述係屬虛偽，亦未有足以令人顯信其證述為不可採之品
    性證據或前科證據存在，自不得僅以證人為本件開單告發受
    處分人之員警而全盤抹煞其於訴訟上所具之證人資格，況受
    處分人就上開證人陳證，無法舉出或提出任何對其有利之證
    據資料，以使本院對證人所述產生合理之懷疑，從而本院由
    製單員警陳證已可得受處分人確有前開違規行為之心證，於
    受處分人無其他舉發有誤之相關證據，且經查亦無何證據可
    認舉發有捏造事實之情時，值勤員警本其維護交通秩序及安
    全職責所為之舉發，自應推定其合法正確。是受處分人駕駛
    車輛行經該地駕駛車輛速度係時速125公里之違規事實，堪
    以認定。
  (二)雖受處分人抗告意旨仍指稱：無法確定拍攝地點、採證照片
    上眾多車輛無法確認超速者係伊車云云。惟：
    1.雷射測速儀器在從國外進口至國內交通警察使用之前，在
      先進國家早已使用多年，而雷射測速原理是以雷射光先後
      發射與接收後，通過高速運算計算時間與距離，此種雷射
      技術與概念，早在美國登陸月球時即使用為計算精密登陸
      距離，則較簡單的交通違規雷射測速，如果仍置疑雷射測
      速儀器不精確，顯見屬於臆測而無根據。況且雷射測速比
      雷達測速除精確不會有錯誤以外，雷射測速只能鎖定一個
      測速目標，確認違規車輛不會有錯誤，不易被違規者以反
      偵測設備偵測，偵測時間僅需0.3 秒，而且不需要校正，
      未來廣泛使用已是不可避免的趨勢。本件雷射測速槍測速
      時，只要瞄準來車鎖定後即可測得該車速度，不會受到被
      測人係行駛於何車道之影響。而由照片中之「白色十字絲
      」即可確認鎖定車輛係「4702-DN 」等情，業據證人黃奉
      欽於原審到庭證述明確（見原審94年5月24日筆錄第6頁）
      ，故雖採證照片中同時顯示多輛汽車行經，惟經鎖定、採
      證結果，超速車輛確為「4702-DN」無疑。
    2.又經證人於原審提出當日值勤時，同一地點、自下午2時
      34 分38秒起至下午2時35分58秒（受處分人超速時間係下
      午2時35分57秒）連續拍攝之超速車輛照片4張，由第1張
      、第4張均可明顯見及拍攝地點為高速公路無訛，並經受
      處分人所肯認，更可佐證人黃奉欽、採證照片之正確性。
      況受處分人已自承舉發時間確係駕車行駛於高速公路。
    3.復受處分人未提出任何可佐其稱，是受處分人上開所辯，
      委無足採，原審駁回異議，核無不合，抗告意旨仍執陳詞
      指摘原裁定不當為無理由，應予駁回。
三、據上論斷，應依道路交通案件處理辦法第26條、刑事訴訟法
    第412條，裁定如主文。
中　　華　　民　　國　　94　　年　　6 　　月　　30　　日
　　　　　    　　　　臺灣高等法院刑事第五庭
                          審判長法　官房  阿  生
　　　　　　　　　    　　　　  法　官林  明  俊
　　　　　　　　　　　    　　  法　官蔡  光  治
以上正本證明與原本無異。
不得再抗告。
                                書記官陳  韋  杉
中　　華　　民　　國　　94　　年　　7 　　月　　5 　　日
